【裁判字號】    97,易,912
【裁判日期】    971027
【裁判案由】    竊盜
【裁判全文】
臺灣屏東地方法院刑事判決               97年度易字第912號
公  訴  人  臺灣屏東地方法院檢察署檢察官
被      告  乙○○
            甲○○
                    號（現在臺灣屏東監獄竹田分監執行中）
上列被告因竊盜等案件，經檢察官提起公訴（97年度偵字第4988
號），本院合議庭裁定改行簡式審判程序，判決如下：
    主  文
乙○○共同竊盜，累犯，處有期徒刑伍月，如易科罰金，以新臺
幣壹仟元折算壹日。
甲○○共同竊盜，累犯，處有期徒刑伍月；又攜帶兇器竊盜，累
犯，處有期徒刑柒月。應執行有期徒刑拾月。
    事  實
一、乙○○與甲○○係男女朋友。乙○○前於民國95年間，因竊
    盜、搶奪案件，經本院各判處有期徒刑1 年、1 年6 月確定
    ，應執行有期徒刑2 年4 月；同年間，又因施用毒品案件，
    經本院判處有期徒刑1 年2 月、5 月確定，應執行有期徒刑
    1 年5 月；以上案件，經本院裁定應執行有期徒刑3 年8 月
    ，再經本院裁定各減為有期徒刑6 月、9 月、7 月、2 月又
    15日，應執行有期徒刑1 年10月，甫於96年7 月29日執行完
    畢。甲○○前於87年間，因竊盜案件，由本院判處有期徒刑
    4 年，於88年間撤回上訴確定，於93年7 月2 日假釋付保護
    管束，嗣經撤銷假釋，再執行殘刑1 年1 月21日，復於96年
    10月16日假釋付保護管束，甫於97年4 月8 日縮刑期滿，視
    為執行完畢。詎二人均猶不知悔改，復基於共同意圖為自己
    不法所有之犯意聯絡，於97年4 月26日晚上9 時許，在屏東
    縣屏東市○○路349 之1 號前，由甲○○負責把風，乙○○
    持拾得之鑰匙（未扣案）竊取廖學中所有交丙○○使用之車
    牌CN3-792 號重機車1 輛得逞。又甲○○於97年5 月4 日下
    午3 時許，在屏東縣內埔鄉○○路13號前，因見黃小勇所有
    交黃孝芬使用（丁○○之妻）車牌HT9-351 號重機車停放於
    該處，另意圖為自己不法之所有，持己所有客觀上可供兇器
    使用之扳手1 支（未扣案），獨自竊取該機車之車牌1 塊，
    得手後，將之懸掛在先前竊取之重機車上。嗣二人因另案為
    警逮捕後，主動帶同員警至屏東縣潮州鎮中山五巷41號前，
    起出先前竊取之重機車（已發還丙○○，但原車牌不知去向
    ），自首竊取該機車之事實，復為警發現該機車懸掛之車牌
    （已發還丁○○）與引擎、車身不符，而查獲上情。
二、案經屏東縣政府警察局移送臺灣屏東地方法院檢察署檢察官
    偵查起訴。
    理  由
一、訊據被告乙○○、甲○○對上揭事實坦承不諱，核與證人丙○○、丁○○於警詢中指證失竊之情節相符，並有車輛尋獲
    電腦輸入單、贓物認領保管單各2 紙及照片10張附卷可稽，
    足見被告二人自白與事實相符，事證明確，其等犯行堪以認
    定，應予依法論科。
二、按未扣案之扳手，可供被告甲○○鬆開通常鎖住車牌之螺絲
    ，可見質地堅硬，衡情客觀上對人體有一定程度之殺傷力，
    不以攜帶時有傷人之意思為必要，而屬兇器。核被告乙○○
    竊取機車之行為，係犯刑法第320 條第1 項之竊盜罪。核被
    告甲○○竊取機車之行為，係犯刑法第320 條第1 項之竊盜
    罪；持扳手竊取車牌之行為，係犯刑法第321 條第1 項第3
    款攜帶兇器之加重竊盜罪。被告二人間有竊取機車之犯意聯
    絡及行為分擔，為共同正犯。被告甲○○竊取機車後，另行
    起意竊取車牌，犯意各別，行為互殊，應分論併罰。被告二
    人前有如事實欄所載之罪刑執行情形，有臺灣高等法院被告
    前案紀錄表附卷可參，其受徒刑之執行完畢，5 年以內故意
    再犯本案各件有期徒刑以上之罪，均為累犯，應加重其刑。
    被告二人在有偵查犯罪職權之公務員發覺其所犯竊取機車之
    犯罪前，主動向員警自首該部分犯罪，而接受審判，有被告
    二人之警詢筆錄為憑，其勇於面對責任，值得鼓勵，故就該
    部分依刑法第62條前段規定，各減輕其刑，並先加後減之。
    爰審酌被告二人均年輕力壯，卻前科累累，各有上開前案紀
    錄表可參，素行甚差，未見悔改自新，再犯本案，惟念被告
    二人所竊取之財物已發還被害人，且被告二人坦承犯行，犯
    後態度良好等一切情狀，各量處如主文所示之刑，就被告乙○○所處之刑，並諭知易科罰金之折算標準，就被告甲○○
    所處之刑，再定其應執行之刑，以示懲儆。
據上論斷，應依刑事訴訟法第273 條之1 第1 項、第299 條第1
項前段，刑法第28條、第321 條第1 項第3 款、第320 條第1 項
、第47條第1 項、第62條前段、第41條第1 項前段、第51條第5
款，刑法施行法第1 條之1 ，判決如主文。
本案經檢察官許大偉到庭執行職務
中    華    民    國    97    年    10    月    27    日
                  刑事第四庭    法  官  蔡嘉裕
以上正本證明與原本無異。
如不服本判決，應於收受本判決送達後10日內，向本院提出上訴
書狀（應敘述具體理由並附繕本），其未敘述上訴理由者，至遲
應於上訴期間屆滿後20日內，向本院補提理由書狀，切勿逕送上
級法院。
中    華    民    國    97    年    10    月    27    日
                                書記官  許倬維
附錄論罪科刑法條：
刑法第320條第1項
意圖為自己或第三人不法之所有，而竊取他人之動產者，為竊盜
罪，處5年以下有期徒刑、拘役或5百元以下罰金。
刑法第321條第1項第3款
犯竊盜罪而有左列情形之一者，處6月以上、5年以下有期徒刑：
三、攜帶兇器而犯之者。


司法院資訊處製作；財團法人民間司法改革基金會備份。
